臺灣臺南地方法院刑事判決
110年度侵訴字第25號
公  訴  人  臺灣臺南地方檢察署檢察官
被      告  葉庭瑋


選任辯護人  蔡東泉律師
上列被告因妨害性自主案件，經檢察官提起公訴（109年度偵緝
續字第3號），本院判決如下：
    主  文
丙○○對十四歲以下女子犯強制猥褻罪，共參拾壹罪，均累犯，各
處有期徒刑參年貳月；又對十四歲以下女子犯強制性交罪，共陸
拾參罪，均累犯，各處有期徒刑柒年貳月。應執行有期徒刑拾貳
年。其餘被訴自民國105年2月起至同年5月止強制猥褻共拾陸罪
，均無罪。
    事  實
一、代號0000甲000000女子(民國00年0月生，真實姓名年籍詳代
    號與真實姓名對照表，下稱甲女）為代號0000甲000000A（
    真實姓名年籍詳代號與真實姓名對照表，下稱A母）之大女
    兒，另代號0000甲000000C女子（真實姓名年籍詳代號與真
    實姓名對照表，下稱C女）、代號0000甲000000D女子（真實
    姓名年籍詳代號與真實姓名對照表，下稱D女）分別為A母之
    二、三女兒。緣丙○○為A母之前男友，並自104年間起與A母
    、甲女、C女、D女及A母之小女兒共同居住於A母位在臺南市
    ○○路住處（住址詳卷）。丙○○明知甲女當時為未滿14歲之女
    子，竟分別為下列犯行：
  ㈠基於對未滿14歲女子強制猥褻之犯意，自105年5月29日當週
    起至105年12月31日當週止(另被訴105年2月起至同年5月31
    日止，共16次強制猥褻犯行，無罪，詳如後述)，在上址住
    處，以每週一次之頻率，未經甲女同意，拉甲女之手撫摸與
    搓弄其生殖器後射精在其手上，違反甲女之意願，對甲女為
    強制猥褻得逞，總共31次。
　㈡基於對未滿十四歲女子為強制性交之犯意，自105年9月1日當
週起至106年11月4日當週止，每週1次之頻率，上址住處，未經
甲女同意，拉甲女靠近其身體，脫下自己褲子，並使甲女頭部靠
近其生殖器，再將生殖器插入甲女嘴內為其口交，或撫摸甲女之
胸部、下體後，拉甲女之手撫摸其生殖器，再將其生殖器插入甲
女之陰道內，至即將射精之際將生殖器自甲女陰道內抽出而射精
在衛生紙上，違反甲女之意願而為強制性交得逞，總共62次。
　㈢基於對未滿十四歲女子為強制性交之犯意，於107年5月間某
日，在甲女位在臺南市某租屋處內，未經甲女同意，即脫下甲女
內褲，再褪去自己之褲子後，將生殖器插入甲女之陰道內，至即
將射精之際將生殖器自告訴人甲女陰道內抽出而射精在衛生紙上
，違反甲女之意願，而為強制性交得逞1次。
二、案經甲女、A母訴由臺南市政府警察局第六分局移送臺灣臺
    南地方檢察署檢察官偵查起訴。
    理  由
甲、有罪部分
壹、證據能力方面
一、被告及辯護人對檢察官於起訴書中提出之證述：認：㈠證據
    清單編號1②被告否認有猥褻甲女部分，因被告於前案已承認
    對甲女有猥褻行為，此部分不一致之供述認無證據能力、㈡
    證據清單編號2至7、10，均屬審判外陳述，無證據能力、㈢
    其餘證據之證據能力均無意見，僅爭執證明力。
二、按被告以外之人於審判外之言詞或書面陳述，除法律有規定
    者外，不得作為證據；又按被告以外之人於審判外之陳述，
    雖不符刑事訴訟法第159條之1至第159條之4之規定，而經當
    事人於審判程序同意作為證據，法院審酌該言詞陳述或書面
    陳述作成時之情況，認為適當者，亦得為證據，刑事訴訟法
    第159條第1項、第159條之5第1項分別定有明文。
三、經查：
　㈠被告之供述有證據能力
　　按被告之自白，非出於強暴、脅迫、利誘、詐欺、疲勞訊問
    、違法羈押或其他不正之方法，且與事實相符者，得為證據
    。刑事訴訟法第156條第1項明文規定。被告及辯護人對被告
    先前之供述，並未主張有何遭違法取供之情事，僅係爭執證
    明力，應認具證據能力。　
　㈡起訴書證據清單編號2至7之證據有證據能力
　⒈按被告以外之人於偵查中向檢察官所為之陳述，除顯有不可
    信之情況者外，得為證據，刑事訴訟法第159條之1第2項定
    有明文。所謂「顯有不可信」之情況，係指其不可信之情形
    ，甚為顯著了然者，固非以絕對不須經過調查程序為條件，
    然須從卷證本身，綜合訊問時之外部情況為形式上之觀察或
    調查，即可發現，無待進一步為實質調查之情形而言；至被
    告等當事人、代理人、辯護人、輔佐人若主張其顯有不可信
    之情形者，本乎當事人主導證據調查原則，自應負舉證責任
    ，否則，被告以外之人向檢察官所為之陳述，毋庸另為證明
    ，即得作為認定被告犯罪之證據（最高法院96年度台上第56
    84號判決意旨參照）。
　⒉起訴書證據清單編號2至6之證據，分別為證人甲女、A母、心
    理師B女、C女及D女於偵查中之證詞，編號7之證據，則為證
    人甲女於偵訊時所繪製之被告生殖器特徵圖，亦屬在檢察官
    面前所為。因證人甲女及心理師B女均經檢察官告知證人據
    實陳述義務、具結之效果以及偽證之處罰後，始具結而為證
    述，有各該偵查訊問筆錄及證人結文在卷足稽，另證人甲女
    、C女及D女，因未滿16歲，依法本不得令其具結，然檢察官
    訊問前均已告知應據實陳述，另被告及其辯護人亦無具體主
    張上開證人於偵查中之證述有如何顯有不可信之情形，從而
    就偵查筆錄製作之原因、過程及其功能等加以觀察，乃出於
    供述者之真意、並無違法取供情事之信用性灼然甚明，是認
    上開證人於偵查中於檢察官偵訊時所為之證述，均具證據能
    力。 
　㈢起訴書證據清單編號10之證據無證據能力
　⒈按審判長、受命法官或檢察官，得就鑑定事項有特別經驗或
    經政府機關委任有鑑定職務者，選任為鑑定人，或囑託醫院
    、學校或其他相當之機關、團體為鑑定，或審查他人之鑑定
    ，刑事訴訟法第198條及第208條分別定有明文。因此，鑑定
    書需經法官、檢察官依上開規定委任或囑託鑑定，始具證據
    能力。
　⒉起訴書證據清單編號10之證據，即元品心理諮商所諮商摘要
    書，係由臺南市政府轉介，目的在經由社工透過心理諮商，
    協助甲女創傷之修復、提升自我意識等等，而非法官或檢察
    官依法委任或囑託鑑定所得，依上說明，應認無證據能力。
　㈣其餘本判決所引用屬於傳聞證據之部分，檢察官、被告及辯
    護人於審理時，對證據能力均表示無意見，基於尊重當事人
    對於傳聞證據之處分權，及證據資料愈豐富愈有助於真實發
    現之理念，本院審酌該等證據作成時情況，並無違法取證之
    瑕疵，且無顯不可信之情形，以之作為證據應屬適當，自均
    有證據能力。
貳、認定犯罪事實所憑之證據及理由
一、訊據被告對於起訴書所載之犯罪時間，甲女尚未滿14歲，及
    甲女、C女、D女依序為A母之大女兒、二女兒及三女兒。被
    告與A母為前男女朋友關係，並自104年間起與A母、甲女、C
    女、D女及A母之小女兒共同居住於A母位在臺南市○○路住處
    等情，均不爭執。惟矢口否認有對甲女為強制猥褻(被告此
    部分供述反覆，審判期日最後係做否認之答辯)及強制性交
    之行為，其辯護人則為被告辯護稱：
　㈠本案起訴被告於105年2月至105年某月間強制猥褻部分，應為
    鈞院109年度侵訴字第14號(下稱前案)判決效力所及，前案
    已判處被告對甲女強制猥褻有罪確定，且時間係自104年9月
    至106年11月間某日止，本案起訴之時間顯已涵蓋在前案之
    判決範圍內，本案應依刑事訴訟法第302條第1款為免訴之判
    決。
　㈡被告並未對甲女為強制性交行為，證人甲女、甲女之母親及
    甲女之外婆所證，有諸多矛盾及不合理之處：
　⒈證人甲女之外婆先證述，知悉被告晚上睡在哪一個房間，後
    又改稱不知道，前後反覆。另證人證述被告有時有工作，有
    時沒有等情，亦不實在，其實被告曾拿錢出來買菜，也有給
    證人錢，否則怎可能3、4年都沒工作，都白吃白喝，顯然不
    合理。又證人雖證述其整天在家很少走動，不知道甲女白天
    有無去上課，對於家中有無電視、甲女在家做什麼、甲女有
    無玩手機及甲女中午有無吃飯，一概不清楚等語，然證人C
    女在偵查中曾證述，阿嬤在家會看電視，A母會給錢讓她們
    去買飯給阿嬤吃(108年度他字第5365號卷，下稱偵五卷，第
    26頁)，並非如甲女之外婆所證，其什麼都不知道。另甲女
    於偵查中亦曾證述，媽媽白天上班，白天是外婆照顧我們(1
    07年度他字第4445號卷，下稱偵一卷，第21頁)，可見甲女
    之外婆對甲女白天在家之行為，並非不聞不問。
　⒉證人A母部分：⑴A母於審理中雖證述，其晚上8點下班，回到
    家8點多，約10點多睡，不看手機等語，然證人C女於偵查中
    證述，A母早上5點多出門，6點開始上班，到下午3點，工作
    地點離家不遠(偵五卷第26頁)。A母下午3點多即返家，被告
    怎可能於甲女未上學的日子，在下午對甲女為性交?更何況
    還有阿嬤在旁，甲女也會反抗，也會喊叫。⑵就A母於審理中
    證稱夏天開冷氣，被告與甲女共蓋一條棉被，其半夜會起來
    上廁所，有發現被告與甲女行為怪怪的，且每天問甲女等情
    。事實上，被告與甲女係各蓋一條棉被，另A母半夜會起來
    上廁所，被告不可能每週對甲女為2、3次猥褻或口交行為，
    又口交會發出聲音，也會吵起A母或其他孩子。⑶關於甲女在
    被安置之前，A母有無問過甲女，是否與被告發生過什麼，
    此節A母與甲女之證述不同。⑷A母雖證述有一直趕被告，但
    被告會威脅及打A母等語，實則被告有時有去工作，並將所
    賺一部分予A母，且會幫忙買午餐、煮午餐，或被告家人也
    會送菜來，否則，A母豈會讓被告白吃白住長達3、4年。⑸A
    母於審理中雖證述不曾與被告做愛，就算主動邀約，被告也
    不要等語，然A母於偵查又稱很少跟被告做愛(109年度偵緝
    續字第3號卷，下稱偵緝續卷，第62頁)，因被告與A母已有
    做愛，故被告不會再去對甲女為性交之行為。⑹A母於審理中
    就甲女有無告知於107年5月間遭被告性交乙事，前後證述不
    一，先稱：「(你大女兒有無跟你反應在搬家時，被告到他
    要搬家的地點時，有對他怎麼樣?)大女兒沒有跟我說」，後
    又稱：「(107年5月份時，你是否知道被告有對你女兒性交
    這件事情?)知道」、「(你怎麼知道?)我印象女兒有跟我說
    」。⑺A母於審理中證稱，甲女說與被告發生性行為時，被告
    有戴保險套等情，與甲女到庭證述，被告沒有戴保險套，都
    是硬上等語不一致。
　⒊證人甲女部分：⑴對於甲女證述，晚上也有幫被告口交等情，
    被告予以否認，因A母及其他小孩就睡在旁邊，A母晚上還會
    起床上廁所。⑵甲女於審理中雖證述，與被告是合蓋一條被
    子等語，然C女於偵查中卻證述，甲女與被告係各自蓋一條
    棉被(108年度偵字第18330號卷，下稱偵六卷，第200頁)。⑶
    甲女於審理中雖證述，沒去上課時，奶奶不會去房間看電視
    ，也不會在屋內各房間走來走去等語，然對照甲女之外婆於
    審理中證述，甲女會出門，也有騎機車出門等語，及奇美醫
    院之精神鑑定報告書所載，外婆會幫忙管教自己(按指C女)
    上課情形(偵六卷第173頁)，可以印證甲女未去上課時，依
    常理，甲女之外婆應會關心，看看甲女在屋內之情形。⑷就
    甲女於審理中證述，沒有去上課，都在家房間玩手機，被告
    乘機對甲女為性交行為，每週約2、3次，包括寒暑假、星期
    六、日，甲女連一次都沒有出聲喊叫，被告未戴保險套，期
    間自105年9月至106年11月間。然①在多達上百次之性交行為
    ，甲女何以都未有懷孕跡象，且連一次都未出聲喊叫，事後
    亦未向任何人說，有違經驗法則。②甲女有3個妹妹，豈有整
    個寒暑假，星期六、日，每天早上起床立刻外出，中間也未
    回來吃飯，直到傍晚才回家，家人也都不聞不問，顯然不合
    理。③甲女於107年9月5日前往成大醫院驗傷，檢查結果為外
    陰部皮膚紅腫、無明顯外傷。但依甲女證述，被告都是硬上
    ，甲女也會掙扎，被告還是硬要插入等情，若果如此，連續
    多達百餘次性交結果，應會有明顯外傷及其他更明顯現象方
    為合理。④依A母於偵查中證述，其郭姓男友(辯護狀誤繕為
    甲女妹妹的爸爸)於106年8月份即與A母等人同住在本案住處
    (106年他字卷第5622號卷，下稱偵九卷，第11頁背面)，郭
    姓男友白天有時也會在屋內，被告怎可能一週2、3次對甲女
    為性交行為?且甲女見有男人在家，又不願讓被告硬上，豈
    會不出聲?⑤甲女於元品心理諮商時陳稱，被告會故意叫妹妹
    去買東西而支開妹妹(偵一卷第50頁)，然於審理中甲女又稱
    ，寒暑假、星期六及日，3個妹妹一早就出門，直到傍晚才
    回家，每天都一樣等情，顯然甲女所述，前後矛盾。更何況
    ，甲女有3個妹妹，支開一個，另2個還在家，被告豈有不心
    存顧忌?⑥A母下午3點多即下班，家中尚有奶奶也會出來走動
    ，被告怎可能每週性侵甲女2、3次。⑦再依甲女就讀之國中
    所提供，甲女在105年度第1、2學期勤惰明細表，甲女有部
    分時段，曠課沒有超過一星期，且上課天數亦甚多，甲女人
    當時在學校，被告又如何每週2、3次對其為性交行為。⑧甲
    女證述，每週2、3次，都是在白天媽媽上班時，地點在媽媽
    的房間(偵一卷第23頁、偵六卷第79頁)，但甲女奶奶於審理
    時卻證述，甲女媽媽上班時，該房間是鎖的，白天甲女在媽
    媽房間等語。⑨甲女於審理時，雖證述其於107年6月14日偵
    訊時，向檢察官證述未與被告發生過性行為等語並不正確，
    然偵訊當時，甲女業與社工、心理諮商師協商會談，若於10
    7年5月間又發生性行為，甲女不應說沒有。⑩另就甲女指訴
    關於107年5月份部分，當時已有社工員介入，被告也搬離甲
    女位於○○路住處，被告已是驚弓之鳥，倍受壓力，且被告也
    知悉搬家當天，A母隨時會過來，怎可能於107年5月份，又
    去與甲女發生性交行為。又甲女當時已歷經許多心路歷程，
    包括社工、心理諮商師、檢察官之介入，甲女之心智已非1
    、2年前可比，若遭受性侵，怎可能不出聲喊叫、反抗?　
　⒋奇美醫院於108年12月19日就有關甲女之精神鑑定報告總結論
    ，業已認定「但觀其症狀呈現的廣度及對其生活造成影響的
    程度，並未達創傷後壓力症之診斷準則」、「上述都是性侵
    害受害者可能出現的反應」，雖然奇美醫院於109年5月15日
    另函稱「與評估者搭電梯時原本可談話，到電梯打開看到一
    刺青男子，個案突停止發言僵住無法走動，及提及過去碰觸
    男性身體出現噁心感等」、「以後都沒辦法得到幸福」、「
    都顯示其有創傷後相關症狀」，但奇美醫院於109年5月15日
    函覆所提及之內容，均已包含在108年12月19日之鑑定報告
    中，並未變更結論。況且，奇美醫院於110年9月27日亦函覆
    鈞院，「強制猥褻也會出現相同的情況，對甲女造成極大的
    心理影響」，可見甲女有上開反應，也有可能是強制猥褻
　　造成的。
　⒌綜上，甲女、A母及甲女奶奶的證述，有諸多矛盾，及違反經
    驗法則、論理法則，A母之證述又為傳聞證據。再參以甲女
    於106年11月15日曾寫信給被告，稱「真的好想你」，若被
    告有對甲女為性交行為，甲女所書之信件，不應出現這樣之
    文字。基於罪疑為輕，無罪推定原則，本案應就強制性交部
    分，為被告無罪之諭知。
二、經查：
　㈠被告被訴強制猥褻部分與前案(即本院109年侵訴字第14號)
　　非同一案件
  ⒈按一事不再理之原則，係指同一案件曾經有實體上之確定判
    決，其犯罪之起訴權業已消滅，不得再為訴訟之客體者而言
    。故此項原則，必須同一訴訟物體，即被告及犯罪事實均屬
    同一時，始能適用，假使被告或犯罪事實有一不符，即非前
    案之判決效力所能拘束，自無一事再理之可言(最高法院24
    年上字第152號刑事判例可資參照)。
　⒉查：被告本案被訴強制猥褻之手段為「拉甲女之手來回撫摸
    與搓弄其生殖器後射精在其手上」(俗稱打手槍)，而依卷附
    前案判決書所載，前案之犯罪事實為「利用與甲女同床之機
    會，將手伸入甲女之棉被中，以手撫摸、搓揉甲女胸部」，
    犯罪手法已然不同。再者，前案發生時尚有甲女之胞妹即C
    女目睹(偵五卷第30頁)，而本案發生時，依甲女證述，則僅
    有被告與甲女在場，足證2次行為在時間上明顯可以區隔，
    各自具獨立性，並非係數個舉動之接續施行，自不屬接續犯
    ，而應視為不同案件。依上說明，前案判決效力不及於本案
    ，核先敘明。
　㈡被告與A母為前男女朋友關係，甲女、C女、D女依續為A母之
    大女兒、二女兒及三女兒，甲女起訴書所載之犯罪時間，為
    尚未滿14歲，被告自104年間起與A母、甲女、C女、D女及A
    母之小女兒共同居住於A母位在臺南市之住處等情，除據被
    告供認屬實外，另有證人甲女及A母之證述、卷附戶口名簿
    、性侵害被害人代號與真實姓名對照表等可佐，此部分事實
    洵堪認定。
　㈢被告於前述時間，在與甲女等人同住之住處，以每週至少一
    次之頻率，分別為以俗稱「打手槍」方式對甲女為猥褻行為
    ，及以生殖器插入甲女陰道、口腔方式，對甲女為性交行為
    ；另於107年5月間，在上開租屋處，以其生殖器插入甲女陰
    道方式，對甲女為性交行為等情，業據：
　⒈證人甲女於本院證述：被告跟我們同住在○○路住處時，有跟
    我們睡同一個房間，媽媽睡最旁邊，再來是妹妹、被告及我
    ，另2個妹妹那時候跟爸爸一起住。我在睡覺時，被告有對
    我怎樣。(沈默許久)，就是幫被告打手槍，打到射出。(停
    頓)那時候在床上就這樣。媽媽晚上比較少起床，她睡覺比
    較熟，被告白天有叫我幫他口交，有時晚上也有口交。我睡
    覺時，夏天會跟被告蓋同一條棉被，冬天是自己蓋一張被子
    。我沒有想說要跟媽媽反應要自己蓋一條棉被，因為我不敢
    說。上了國中之後，我沒有去上課的話，就在家玩手機，被
    告住我們家3、4年，都沒有出去工作，被告在家也是在玩手
    機，我跟被告是在同一房間的床上玩手機，被告有對我口交
    及性交，次數很多次，寒暑假、星期六、日沒有上課時也會
    。107年5月份那次，媽媽已經離開了才發生的，我那時住在
    中華南路小套房租屋處，被告是跟我一起住在那裡。我於10
    7年9月13日及108年10月31日在偵訊時講的，"當時我國一的
    時候，媽媽去上班，我沒有去上課，當時因為被告也沒有工
    作，白天也在家裡，其他妹妹去上課的時候，我在房間玩手
    機，被告躺在床上，他就直接拉著我的頭去幫他口交，那時
    候我就嚇到了，然後腦袋一片空白，吃到的時候覺得有一股
    腥味，很臭，就一直口交到他射精，然後我再去垃圾桶把它
    吐出來"、"第一次口交大概2、3天的時候，在白天，我沒有
    上學的時候，這次被告就跑到床上來摸我的胸部跟下體，然
    後拉著我的手去幫他打手槍，之後沒有多久他就插入我的下
    體裡面，我那時候不希望他這樣，我有閃開，但是他還是從
    上面硬插進去"、"最後一次發生性侵的情形，是在租的套房
    要搬回○○路的時候，被告去幫忙搬家，媽媽還在騎車的路上
    ，被告還有性侵一次"、"大概一個禮拜2、3次，白天的話就
    是媽媽去上班的時候，晚上的時候就是大家睡在房間的時候
    ，晚上大致上都是幫被告打手槍，白天的時候就會口交，還
    有插入性交"、"我會盡量閃開，但是被告都會要硬上，他會
    抓住我的腳，他的力氣蠻大的，他會叫我不要動，我就會掙
    扎，他還是硬要插入，幾乎都是這樣的"等，這些話都是正
    確的。我所謂一週2、3次，是白天跟晚上加起來2、3次，每
    週都有。我在偵查中畫的圖是被告的下體，口交及打手槍時
    都有看到等語綦詳。
　⒉又有證人A母於審理中證述：被告同住期間，本來是被告與我
    一起睡，小孩有時睡地板，有時會上床與我及被告同睡，之
    後被告與甲女睡在地板，C女及D女睡在床上。我在檳榔攤工
    作，一天工作時間為12小時，晚上8點才回到家，10點左右
    就睡覺，通常那時被告及4名小孩都還沒睡。我睡著之後，
    不容易被外面聲音驚醒。與被告同住約3、4年，期間被告僅
    做幾天粗工，甲女國中開始會曠課，曠課時間比上課時間多
    等語，及卷附甲女就讀之國中所提供之甲女於105、106年度
    學生個人勤惰明細表(本院卷第85至86頁、第91至93頁)，甲
    女自105年9月開始即不斷有曠課或請假記錄，嚴重時甚至1
    個月(106年9月、10月)僅有2至4日出席等可資佐證。
　⒊另參諸甲女已出現創傷後相關症狀：
　⑴此由證人即元品心理諮商所心理師B女(代號0000甲000000B)
    於偵查中證述：106年12月11日是我第一次跟甲女進行晤談
    ，這個案件由臺南市政府安置保護，前社工轉介心理諮商。
    在第一次晤談詢問她問題，都不會有語言上的回應，她會默
    默的哭，可以哭30分鐘以上，尤其是關於案件及家庭的部分
    ，她都不會回答，她會回答的是學校及機構的適應。安置之
    後，我於6月4日再次和她晤談，當時她有談到不想住在機構
    ，從6月4日開始，我們持續有晤談，原則上每一週一次，在
    8月31日諮商時，她主動提到這件事，孩子直接陳述的說法
    是她8月31日告訴我之前，她知道媽媽被被告打傷，她擔心
    媽媽的安危，所以她決定要說出來。她一開始有提到低年級
    的另外猥褻案件，後來就討論到本案的情形，孩子當時說的
    時候速度慢，中間會有難為或比較困難說出來的情況，特別
    有明顯反應的是她提到嫌疑人射精在她嘴巴時的味道，她露
    出噁心及嫌惡的表情，她說有煙味及魚腥味（台語）。10月
    1日是媽媽出席保護令的日期，當天晚上6點40分晤談時，她
    的情緒狀況不太好，我問她今天心情，她描述跟媽媽通電話
    ，知道媽媽出席保護令，她談到葉叔叔，其中一段她提到以
    前發生的事情，她想要忘記，心情就會好一點，但是叔叔對
    她作的事情，她想忘都沒辦法忘記，當時她是一邊說一邊哭
    ，我有試圖釐清什麼是想忘但忘不掉的事情，孩子說比如說
    他第一次叫我口交的時候，還有最後一次發生性行為的時候
    ，最後一次發生是在5月31日被尋獲前等語(偵一卷第37至47
    頁)。
　⑵及甲女經奇美醫院鑑定有無創傷壓力症候群，結果為：「在
    會談中觀察在提及非案件相關事情(如：與男友、案母衝突)
    時，甲女(按受鑑定人在該份鑑定報告中之代號為乙女)的態
    度配合、陳述較為豐富且一致，但涉及案件相關的陳述或者
    案件對自身造成的影響之描述時，其態度轉趨被動、迴避，
    回應變得簡短，且時有否認或陳述前後不一致的表現，針對
    本案可提供的訊息較為侷限。面對整個性侵案件，甲女多採
    取壓抑、逃避的方式因應，會避免相關的思緒、記憶及感覺
    ；在暴露於相似的情境時，曾短暫出現疑似與創傷相關之生
    理反應(如：返家居住期間碰觸到男性身體出現噁心感、遇
    到相似的對象出現身體僵硬等驚嚇反應)，但上述反應並未
    持續，且未過度影響其與他人之互動；案發後甲女出現「以
    後都沒辦法得到幸福」的擔憂，但否認有其他認知/情緒上
    的負面改變及創傷相關的警醒性與反應性改變。由上述發現
    推估，甲女目前確實呈現出創傷後相關的症狀，但觀其症狀
    呈現的廣度及對其生活造成影響的程度並未達創傷後壓力症
    之診斷標準」，有奇美醫療財團法奇美醫院109年1月16日奇
    精字第281號函暨所附之精神鑑定報告附卷為憑。
　⑶依上開鑑定結果，可知甲女已出現創傷後相關症狀，僅因該
    事件對甲女所造成之影響，在廣度及持續度上未達一定標準
    ，因而判定未患有壓力後創傷症候群。此由該醫院之後又於
    109年5月15日以(109)奇醫字第2127號函覆檢察官稱：此鑑
    定個案受限眾多因素，如她來作鑑定前不確定是否有被告知
    ，來作鑑定時表明「不知道為何來作評估」，在約定某評估
    者的時段遲到多時，及曾在評估時表示前一晚太晚入睡，在
    會談時呵欠次數增加等，不能排除其對於做鑑定的防衛，評
    估內容若詢問基本資料基本上可切題回答，對於詢問案件經
    過及相關症狀時，與評估者的眼神接觸減少，態度轉迴避，
    可提供訊息較侷限，用避談的方式多說「沒有」，所以診斷
    才描述「未達創傷後壓力症之診斷標準」。但客觀觀察個案
    「逃避創傷事件的刺激」，如表現出避談，與評估者搭電梯
    時原本可談話，到電梯打開看到一刺青男子，個案突停止發
    言，僵住無法走動，及提及過去碰觸男性身體，出現噁心感
    等過度警覺及「以後都沒辦法得到幸福」之無法感受正面情
    緒，都顯示其有「創傷後相關症狀」等語。
　⑷綜上以觀，由證人B女親自觀察並證述在諮商過程中，甲女面
    對與本案案情有關事項時，所顯現出之身心反應(由最初表
    現出防衛，不願意向旁人透露，但卻忍不住默默哭泣，之後
    向證人B女陳述時，有時仍會出現情緒起伏之反應)，此種情
    緒之表現，在談及無關本案之其他事情時並不會出現；另於
    奇美醫院鑑定時，面對與案情或兩性相關之問題時，亦會表
    現壓抑、迴避及擔憂之態度，再再均顯示甲女之指訴並非無
    據。　
　⒋又依A母於偵查中證述：上諮商課時，社工打電話找我去，叫
    我不要帶老三、老四去，我去的時候，心理師有問我是否知
    悉被害人(按指甲女)和丙○○有發生關係，我說我不知道等語
    ，可知甲女於107年8月31日向證人B女透露遭被告以口交方
    式性侵時，甲女之母親尚不知情，則A母自無可能教導或誘
    導甲女應如何為不利被告之指訴，處此情形下，以甲女之年
    齡，其可陳述出口交之細節，衡諸社會上一般人之生活經驗
    ，應係其親身經歷，虛構可能性已是極低。況且，甲女一連
    串之指訴中，其中有關被告以撫摸、搓揉胸部方式加以猥褻
    等情，亦據被告坦認屬實，並經本院以109年度侵訴字第14
    號判決有罪確定，另甲女指訴被告以俗稱打手槍之方式對其
    猥褻，亦曾據被告於本院準備程序及審理時坦認屬實(本院
    卷第60頁及236頁，被告僅爭執次數約5、6次)，足見甲女之
    指訴並非子虛。
　⒌另在○○路住處遭性侵害之時間起迄點及次數之認定：
　⑴依甲女於偵查證述：被告搬來○○路後沒幾個月，幫他打手槍
    ，3個月之後，當時我國一時候，幫被告口交(偵一卷第22、
    23頁)、第一次幫被告打手槍，應該是六年級下學期，當時
    我快畢業了(偵六卷第79頁)、及於本院證述，每週都有猥褻
    及性交，性交行為持續到106年11月6日被安置之前等語，而
    甲女係於105年8月29日即就讀國中一年級，此由前述甲女就
    讀之國中105學年第1學期學生個人勤惰明細表上載統計區間
    可證，是被告對甲女為性交及口交行為之起迄日，為105年9
    月1日當週起至106年11月4日當週為止，猥褻行為起迄日為1
    05年6月1日當週起算至105年12月31日當週為止。
　⑵再由甲女自偵查開始即已明確指證，在住處時之頻率為每週2
    、3次，迄至審理時亦為相同之證述，而以被告長期與甲女
    同床共枕，白天亦有相當多時間及機會單獨與甲女共處在臥
    室，其他同住者又非全天候緊緊跟隨在被告或甲女身旁，被
    告自有相當多時間、機會可遂行犯行，是認甲女關於每週均
    有之指訴並未違反常情，當無不可信之理。惟因本案犯罪時
    間持續1年多，犯罪型態又非單純一種，而係涵蓋猥褻及性
    交，甲女又僅能約略證述，每週性交加猥褻各2、3次等情，
    此部分既無法再以任何方式查證，自應做有利被告之解釋，
　　就猥褻行為及性交行為各論以一次計，猥褻行為共有31次，
    性交行為共62次。
　⒍被告雖否認犯行，並以前詞置辯，惟：
　⑴就被告質疑，甲女為何在長達1年多受害期間，竟未向同住之
    外婆、母親求助?本院認被告對甲女而言，並非是偶然入侵
    之陌生加害人，而係兼有照顧者角色之家人，對甲女而言，
    被告並非全然是壞人，再加以甲女最初遭受性侵害當時尚就
    讀國小，對於年幼之兒童而言，面對來自家戶內之任何侵害
    ，已非每個人都有能力做到，在受侵害當下出聲呼救、反抗
    、堅決表示不願意，或於事後向其他家人告狀、求助，更何
    況此種侵害本身並未摻雜很多暴力手段，而係牽涉到性行為
    ，兒童本身之發展是否足夠了解到其正遭受嚴重侵害，已非
    無疑。再觀諸甲女之家庭狀況，在甲女遭安置後，其母親仍
    繼續讓甲女與被告聯絡，有甲女寫予被告之書信及2人之Mes
    senger對話紀錄在卷可稽(偵九卷第18頁、第22至23頁)，由
    甲女在信件中寫到「我真的好想跟你跟媽媽睡覺喔」、「如
    果你也要寫給我，在拿給媽媽，像我折的那樣，因為怕社工
    知道你寫信給我」，可知其母親並未有足夠之警覺性，未意
    識到問題之嚴重性，甚至在甲女逃離安置中心後，見甲女與
    被告同住在租屋處，竟未予阻止。以甲女之母親在事發後之
    處理態度，足見甲女係處在一個自我保護意識及兩性平權觀
    念均欠缺之家庭，自難期望甲女除了被迫接受，消極隱忍之
    外，還知道進一步採取更積極之求助方式。因此，被告及辯
    護人此一質疑，並無法資為被告有利之認定，況且，被告就
    甲女部分指訴，曾經坦承屬實過，益證甲女未對外求救，並
    非表示被害事實不存在。
　⑵依卷附成大醫院衛部新字第1031761584號受理疑似性侵害事
    件驗傷診斷書所載，甲女經驗傷後，固僅外陰部皮膚紅腫，
    無明顯外傷，其他部分無明顯外傷。然甲女驗傷時間為107
    年9月5日，距離本案最後一次犯罪時間107年5月底，已逾3
    個月，且依前述甲女之證詞，可知被告於犯罪過程，並未使
    用強度暴力，因此，甲女身上未有明顯外傷，亦屬合乎常情
    。
　⑶另就證人前後不一致及證人間之指證未完全相符部分。按證
    人之陳述，如有前後不符，或相互歧異時，究竟何者為可採
    ，法院仍得本其自由心證予以斟酌，非謂一有不符或矛盾，
    即應認其全部均為不可採信(最高法院92台上字第6628號判
    決意旨可資參照)。關於被告與甲女是否蓋同一條棉被，甲
    女與C女之證述雖不相同，然C女證述之時間點並非本案犯罪
    時間，且被告係長時間與甲女同睡，而依照甲女於本院之證
    述，夏天是與被告同蓋一床棉被，冬天自己蓋一條等語，足
    見同蓋一條棉被之情況亦會隨季節而不同，甲女與C女此部
    分之證詞不同，難認屬瑕疵。就A母何時下班，C女雖證述每
    天下午3時即下班，與A母於審理中證述，其晚上下班回到家
    已8時許等語，雖有不同，另外婆在家與甲女之間互動情形
    ，證人間之證述亦不盡相同，然不論A母係下午3時或晚上8
    時回到住處，或外婆有無關照甲女吃飯，均不影響被告白天
    有長達數小時時間與甲女相處之事實，被告要遂行犯行，並
    非毫無可乘之機，是此部分不同之證詞，亦不足以動搖本院
    之心證。另甲女於106年11月9日、同年12月6日及107年6月1
    4日偵訊時，雖未指證被告對其性行為，而與107年9月13日
    之後之證詞不同，然如前所述，被告對於甲女而言，尚有家
    人之情感，因而不斷迴護被告，不願正面指訴，直至獲悉被
    告又對其母親施暴，才向心理師B女透露相關案情。況且，
    甲女所為部分指訴，業據被告坦認屬實，是在相互勾稽全部
    證據後，本院認自不應以甲女先後之證詞不同，而否定其全
    部證述之可信性。
　⑷又卷附奇美醫療財團法人奇美醫院110年9月27日(110)奇醫字
    第4176號函雖稱：強制猥褻也會出現相同的情況，對甲女造
    成極大的心理影響(本院卷第95至97頁)，然造成甲女出現創
    傷症狀之原因可能為單一或複數原因，各個原因間並無互斥
    關係，因此，縱使奇美醫院有如上之函覆，亦無法認定甲女
    所遭受之侵害僅有強制猥褻。況且，本院認定被告另有對甲
    女為口交及性交之行為，亦非僅憑奇美醫院之精神鑑定報告
    ，是上開函文，並無法資為被告否認有性交行為之證據。
　⑸被告辯稱在社工介入之下，被告已搬離甲女之住處，被告已
    為驚弓之鳥，不可能再於107年5月間又對甲女為性交行為云
    云。然如被告已為驚弓之鳥，何以明知社工已介入，仍於甲
    女逃離安置中心後又與甲女同居在租屋處，被告所為與其辯
    詞顯然互相矛盾。另被告辯稱，案發時，其有外出工作云云
    ，然被告在案發時，並無工作等情，業據證人甲女及A母到
    庭證述明確，且被告亦未提出任何證據，自難遽予採信。
㈣本案應已係違反甲女之意願而為，而非合意　　
  ⒈按刑法第224條所稱「其他違反其意願之方法」，係指該條所
    列舉之強暴、脅迫、恐嚇、催眠術以外，其他一切違反被害
    人意願，妨害被害人意思自由之方法而言，不以類似於所列
    舉之強暴、脅迫、恐嚇、催眠術等足以壓抑被害人性自主決
    定權之其他強制方法為必要。又刑法第227條第2項對於未滿
    十四歲之男女猥褻罪，係指行為人與未滿十四歲之男女合意
    為猥褻行為而言，對未滿十四歲男女為猥褻行為，苟非出於
    雙方合意，自不得論以該條項之罪(最高法院102年度台上字
    第2233號刑事裁判意旨可資參照)；又按對於被害人未滿14
    歲之情形，參照聯合國「兒童權利公約」第19條第1 項規定
    之意旨、「公民與政治權利國際公約」第24條第1項、「經
    濟社會文化權利國際公約」第10條第3項及後二公約施行法
    第2 條等規定，應依保護未滿14歲被害人之角度而為解釋。
    倘行為人與7 歲以上、未滿14歲之男女，非合意而為猥褻行
    為，即應評價為妨害其「性自主決定」之意思自由，而該當
    於前揭所稱「違反意願之方法」( 最高法院110年度台上字
    第4578號判決意旨可資參照)。
　⒉經查：
　⑴綜觀甲女於偵查中證述：被告剛搬到○○家時，過沒幾個月，
    他拿我手的手去幫他打手槍，當時媽媽在睡覺(偵一卷第22
    頁)、第一次幫他打手槍，約3個月之後，當天是下午，叔叔
    (指被告)躺在床上，他直接拉我的頭去幫他口交，我當時有
    嚇到(偵一卷第23頁)、距離第一次口交大概隔2、3天，當時
    是早上，他在那邊玩手機，沒多久就上來躺在我的旁邊，然
    後就摸我的胸部跟下體，接著拉我的手去幫他打手槍，沒多
    久之後就把他的下體插入我的下體裡面，我沒有什麼想法，
    但也不希望讓他這樣，我有閃開，但他還是從上面硬插進去
    。當時覺得很不舒服，下體很不舒服，但我不敢講出去，之
    前第一次打手槍的時候，他有叫我不要跟媽媽講(偵一卷第2
    3頁)、最後一次是在搬家時，媽媽還沒有來，我有試圖閃開
    ，但他抓住我(偵一卷第24、25頁)、他在做這些行為的時候
    ，我會儘量閃開，他都會要硬上，他會抓住我的腳，他的力
    氣還蠻大的，他會叫我不要動，我就會掙扎，他還是要硬插
    入(偵六卷第80頁)、於本院審理時證述：被告叫我幫他打手
    槍這件事，我不敢跟媽媽說，因為被告叫我不要跟媽媽說，
    我也不敢出聲，我會害怕。口交時我有反抗，但沒有出聲大
    喊，因為我會害怕(本院卷第163頁、第170頁)等語。由甲女
    已表現出閃躲之行為，被告仍予漠視，繼續遂行其侵害行為
    ，可認係違反甲女之願意。
　⑵縱然甲女並非每次都有閃躲，然被告亦從未取得甲女之同意
    ，而係直接拉甲女的手去摸自己的生殖器、直接摸甲女胸部
    、下體，直接將性器插入甲女下體、直接拉甲女的頭去幫自
    己口交。再以被告與甲女之關係來看，被告為甲女母親之男
    友，甲女一直以來均稱呼被告為「叔叔」，另參諸前述甲女
    寄予被告之信件內容，及被告以臉書傳送予甲女之訊息：「
    ...天氣越來越冷了，你們長袖的衣服夠嗎?棉被蓋的溫暖嗎
    ?很怕你們著涼，...真的很想很想你們，也很擔心你們在那
    裡會不會被欺負、吃的飽不飽...」、「我跟你媽媽今天去
    上班，被老闆娘超的好累，但是我跟你媽媽會忍耐...再怎
    累我跟你媽多會忍者，等你們可以回到家自己的家，你們想
    買什麼，吃什麼，多能買」(偵九卷第18、22、23頁)，均屬
    家人間之關懷、思念之情，並無男女情愫，衡情，甲女應不
    致同意與被告發生性關係，況且被告自己於審理中亦坦承甲
    女不會同意幫忙打手槍等語(本院卷第240頁)，足見縱使甲
    女未閃躲，然被告亦未取得甲女之同意，從保護未滿14歲之
    年幼年害人立場以觀，亦應論以違反甲女之意願。　
　㈤綜上所述，被告否認犯罪，均不可採信，本案事證明確，被
    告犯行洵堪認定。
三、論罪科刑　　
  ㈠核被告於犯罪事實一㈠所為31次犯行，均係犯刑法第224條
    條之1對未滿十四歲女子為強制猥褻罪、於犯罪事實一㈡、
    ㈢所為共63次犯行，均係犯刑法第222條第1項第2款對未滿
    十四歲女子為強制性交罪。被告於本案犯罪時間與甲女同住
    ，2人有家庭暴力防治法第3條第2款之家庭成員關係，被告
    對甲女為性侵害，已屬家庭成員間實施身體或精神上不法侵
    害之行為，即為家庭暴力防治法第2條第2項所稱之家庭暴力
    罪。被告於性交行為之前，猥褻甲女之行為，為性交之階段
    行為，不另論罪。被告所犯上開共94罪間，犯意各別，行為
    不同，應分論併罰。
  ㈡又起訴意旨就被告在○○路對甲女共犯幾次強制猥褻及強制性
    交犯行雖未明載，然按法院得於第一次審判期日前，傳喚被
    告或其代理人，並通知檢察官、辯護人、輔佐人到庭，行準
    備程序，為「起訴效力所及之範圍與有無變更檢察官所引應
    適用法條之情形」，刑事訴訟法第273條第1項第1款明文規
    定。另參照該條立法理由：「檢察官之起訴書固應記載被告
    之犯罪事實及所犯法條，惟如記載不明確或有疑義，事關法
    院審判之範圍及被告防禦權之行使，自應於準備程序中，經
    由訊問或闡明之方式，先使之明確」，可知倘檢察官起訴書
    或其依裁定補正之犯罪事實，尚未明晰，法院非不得依上開
    規定予以闡明，期能釐清其審理之對象及訴訟之範圍(最高
    法院101年度台上字第5263號刑事判決可資參照)。因此不明
    確部分，業經公訴檢察官於準備程序中表示起訴之範圍為強
    制猥褻部分自105年2月起至105年12月31日止，頻率為每週
    一次，共40次(正確次數應為47次)；強制性部分自105年9月
    起至106年11月間，頻率為每週一次，共56次(正確次數應為
    62次)。本院自應就上開起訴範圍予以審酌，惟以每週一次
    之頻率計算因公訴檢察官之計數有誤，應予更正，附此敘明
    。 
  ㈢累犯加重
　⒈按司法院釋字第775號解釋意旨，謂刑法第47條第1項累犯加
    重本刑之規定，係基於累犯者有其特別惡性及對刑罰反應力
    薄弱等立法理由，惟不問情節一律加重最低本刑，致生罪刑
    不相當或違反比例原則之情形時，法院就該個案應依上開解
    釋意旨裁量是否加重最低本刑。此與刑之量定，同為法院得
    依職權裁量之事項，與被告前後所犯各罪類型暨罪名是否相
    同或罪質是否相當，並無必然之關連，若其裁量結果合於上
    開累犯加重其刑之要件及前揭司法院解釋意旨，且無罪刑不
    相當或違反比例原則之情事，自難指為違法(最高法院110年
    度台上字第6041號刑事判決可資參照)。
　⒉被告前因施用毒品案件，經法院判處有期徒刑4月確定，於10
    4年11月3日入監服刑，於105年2月5日易科罰金執行完畢，
    有卷附被告前案紀錄表可按，其受有期徒刑之執行完畢，5
    年內故意再犯本案有期徒刑以上之罪，均為累犯，且前案甫
    執行完畢，數月後即再犯本案，足見被告對刑罰之反應力薄
    弱，有其特別惡性，且予以加重最低本刑，亦均未有所受之
    刑罰超過其所應負擔罪責，不符罪刑相當原則、比例原則之
    情形，參照司法院大法官會議第775號解釋意旨，爰依刑法
    第47條第1項累犯之規定，加重其刑。
  ㈣爰審酌被告身為甲女之長輩，不思愛護幼弱，反利用甲女及
    其家人之信任，長期對甲女施加性侵害，對甲女之身心健康
    發展造成極為嚴重之傷害，犯後又飾詞否認犯行，未見絲毫
    悔意，兼衡被告之教育程度為高中肄業，現從事塑膠輸出工
    作，月薪約2萬7千餘元，與母親同住之家庭經濟狀況，分別
    量處如主文所示之刑，及考量各罪之犯罪手段相同及類似之
    程度、犯罪時間相近、被害法益相同、刑罰邊際效應與被告
    復歸社會的可能性等一切情狀，依比例原則、公平原則及罪
    責相當原則，定應執行刑如主文所示。
乙、無罪部分
壹、公訴意旨略以：丙○○基於對未滿十四歲女子為強制猥褻之犯
    意，自105年2月間起至同年5月28日止，以每週一次頻率，
    在○○路住處，拉甲女之手撫摸與搓揉其生殖器後射精，對甲
    女強制猥褻得逞。因認丙○○涉犯刑法第224條之1強制猥褻罪
    。
貳、公訴意旨上開所認，無非以被告之供述、告訴人甲女於偵查
    中之指訴及繪製之生殖器特徵圖、證人A母、心理師B女、甲
    女胞妹C女及D女之證述、奇美醫院之精神鑑定報告、病情摘
    要及元品心理諮商所諮商摘要書等資為論據。訊據被告於準
    備程序及審理程序均曾坦認有對甲女猥褻犯行，至審理期日
    最末始改口否認，其辯護人則以前詞為被告辯護。
參、按犯罪事實應依證據認定之，無證據不得認定犯罪事實；又
    不能證明被告犯罪者，應諭知無罪之判決。刑事訴訟法第15
    4條第2項、第301條第1項分別明文規定。經查：　　
一、此部分起訴行為與前案為不同案件，已如前述，自不為前案
    判決效力所及。
二、然依前揭甲女於偵查之證詞(偵一卷第22、23頁、偵五卷第7
    9頁)，可知被告先對甲女為強制猥褻，3個月後才為強制性
    交，而第一次強制性交行為發生在甲女就讀國中一年級，即
    105年8月29日當週，因此，往前推算3個月，第一次強制猥
    褻行為即為105年5月29日當週開始。檢察官起訴自105年2月
    間起至同年5月28日止，每週一次，共16次強制猥褻犯行，
    並無其他證據可資證明，依法應為被告無罪之諭知。
據上論斷，應依刑事訴訟法第299條第1項前段、第301條第1項，
刑法第222條第1項第2款、第224條之1、第47條第1項、第51條第
5款，判決如主文。
本案經檢察官林慧美提起公訴，檢察官乙○○到庭執行職務。
中　　華　　民　　國　　110 　年　　12　　月　　15　　日
　　　　　　　　　刑事第三庭    審判長法　官  陳振謙
　　　　　　　　　
　　　　　　　　　                    法  官  蔡直青
　　　　　　　　　
　　　　　　　　　                    法  官  包梅真
以上正本證明與原本無異。
如不服本判決應於收受本判決後20日內向本院提出上訴書狀，並
應敘述具體理由。其未敘述上訴理由者，應於上訴期間屆滿後20
日內向本院補提理由書狀（均須按他造當事人之人數附繕本）「
切勿逕送上級法院」。 
　　　　　　　　　　　　　　　　　    書記官  薛雯庭
中　　華　　民　　國　　110 　年　　12　　月　　15　　日
附錄法條：
中華民國刑法第222條
犯前條之罪而有下列情形之一者，處7年以上有期徒刑：
一、二人以上共同犯之。
二、對未滿十四歲之男女犯之。
三、對精神、身體障礙或其他心智缺陷之人犯之。
四、以藥劑犯之。
五、對被害人施以凌虐。
六、利用駕駛供公眾或不特定人運輸之交通工具之機會犯之。
七、侵入住宅或有人居住之建築物、船艦或隱匿其內犯之。
八、攜帶兇器犯之。
九、對被害人為照相、錄音、錄影或散布、播送該影像、聲音、
    電磁紀錄。
前項之未遂犯罰之。

中華民國刑法第224條之1（加重強制猥褻罪）
犯前條之罪而有第222條第1項各款情形之一者，處3年以上10年
以下有期徒刑。

中華民國刑法第224條（強制猥褻罪）
對於男女以強暴、脅迫、恐嚇、催眠術或其他違反其意願之方法
，而為猥褻之行為者，處6月以上5年以下有期徒刑。